臺灣高等法院高雄分院刑事判決　　　　　　　　　 九十三年度上易字第五五七號
　　上　訴　人　臺灣高雄地方法院檢察署檢察官
　　上　訴　人
　　即　被　告　乙○○
　　　　　　　　甲○○
　　共　　　同
　　選任辯護人　吳春生律師
　　　　　　　　吳俊昇律師
　　被　　　告　丙○○原名劉.
　　選任辯護人　林瑩蓉律師
右上訴人因被告傷害等案件，不服臺灣高雄地方法院九十三年度易字第二八九號中華
民國九十三年九月九日第一審判決（起訴案號：臺灣高雄地方法院檢察署九十二年度
偵字第二三九七六號、第二三九七七號），提起上訴，本院判決如左：
    主  文
原判決關於丙○○公然侮辱部分撤銷。
丙○○公然侮辱人，處罰金貳仟元，如易服勞役，以佰元折算壹日。
其餘上訴駁回。
    事  實
一、乙○○、甲○○為夫妻關係，與丙○○係高雄市前鎮區○○○路皇家ＣＤ大廈八
    十二號十一樓對門鄰居。緣乙○○、甲○○夫妻長期不滿丙○○在家中抽煙而使
    煙味傳至渠等家中，早有怨隙，於民國九十二年二月十九日十三時三十分許，丙○○欲出門之際，乙○○即在門外質問丙○○為何抽煙，丙○○否認抽煙，詎乙○○竟基於妨害他人行使權利之故意，以手拉住丙○○家鐵門之強暴方式，不讓
    丙○○關門，妨害丙○○行使權利，經丙○○通知該棟大樓管理員夏德守先生到
    場後，乙○○始罷手。
二、甲○○基於公然侮辱之犯意，於九十二年五月三十日十三時許，在前開住家十一
    樓多數人得以共見共聞之公共走道上，以「賤女人、偷男人」等語，辱罵丙○○
    ，足以減損丙○○之名譽。
三、丙○○於九十二年五月三十一日十五時五十分許，在該大樓乘坐電梯時，遇甲○○、乙○○夫妻二人在電梯內，因甲○○向其子女稱「女孩子在外行為要檢點一
    點，以免讓人看笑話」等語，丙○○誤以為甲○○暗指其亂交男友，乃心生不滿
    ，而與甲○○發生爭吵。詎乙○○、甲○○二人共同基於傷害之犯意聯絡，丙○○亦基於傷害之犯意，彼此互毆，因該棟大樓管理員王聰仁聽聞吵架聲至該大樓
    十一樓電梯口，將丙○○拉出電梯外，丙○○即將一只鞋子丟入電梯，乙○○、
    甲○○二人便衝出電梯，乙○○抓住丙○○身體去撞牆壁，並以過肩摔之方式，
    將丙○○摔在地上，致丙○○受有頭部外傷併頭皮血腫、左眼及右手肘瘀傷、右
    手指裂傷、右眼結膜下出血等傷害；甲○○受有右下眼臉（３×２公分）、鼻子
    左側抓傷（０．３公分）、左下巴瘀傷（２×０．２公分）、前頸瘀傷二處（１
    ×１×１公分）、右手腕瘀傷（２×２公分）、右手背瘀傷（２×１公分）、左
    手四、五指瘀傷（１×１公分）、右膝瘀傷（３×３公分）等傷害；乙○○受有
    左手擦傷（１×０．５公分）、左眉抓傷（２×０．３公分、３×０．３公分）
    、左臉頰多處抓傷（５×０．３公分、６×０．３公分、６×０．３公分、４×
    ０．３公分）等傷害。嗣王聰仁立即下樓報警，另一管理員夏守德亦上樓查看，
    雙方始罷手。
四、乙○○、甲○○二人於與丙○○互毆後，即於九十二年五月三十一日十七時許至
    十七時五十五分許間至高雄市政府警察局前鎮○○○○路派出所報案，丙○○隨
    後亦到達前開派出所。丙○○因見乙○○、甲○○在場，心生不悅，乃基於公然
    侮辱之犯意，在公眾得出入之前開派出所外，以「禽獸不如的東西」等語，公然
    辱罵乙○○、甲○○二人，足以減損乙○○、甲○○之名譽。
五、案經甲○○、乙○○、丙○○訴由高雄市政府警察局前鎮分局移送臺灣高雄地方
    法院檢察署檢察官偵查起訴。
    理  由
壹、程序方面─
  一本件上訴人即被告乙○○、甲○○及其辯護人於本院準備程序，聲請傳喚證人夏
    德守，惟經本院依證人夏德守
    書、夏德守個人基本資料查詢結果在卷可憑（見本院卷第七十二、七十三頁），
    且證人夏德守於偵查中向檢察官所為之陳述，復無顯有不可信之情況，自得作為
    證據，合先敘明。
  二按「被告以外之人於審判外之言詞或書面陳述，除法律有規定者外，不得作為證
    據。」，刑事訴訟法第一百五十九條第一項固定有明文。惟證人王聰仁業於九十
    三年六月二十五日死亡，此有法務部戶役政連結作業系統表在卷可憑（見本院卷
    第一二三頁），上訴人即被告乙○○、甲○○、劉玉雪及其等之辯護人，就證人
    王聰仁於司法警察調查中所為之陳述，至本院言詞辯論終結前均未就該警詢筆錄
    之證據能力聲明異議，且亦無證據可認證人王聰仁之證述有偏頗被告任何一方之
    情事，依刑事訴訟法第一百五十九條之三第一款、第一百五十九條之五第二項規
    定，證人王聰仁之警詢自具證據能力。
貳、認定犯罪事實所憑證據及理由─
  一被告乙○○妨害自由部分：
  (一)訊據被告乙○○固坦承有於前開時、地拉住被告丙○○家鐵門，惟矢口否認有何
    妨害自由犯行，辯稱：「伊家與丙○○家鐵門是呈直角，如果二個鐵門同時開啟
    會重疊，伊只是站在伊家鐵門邊與丙○○說抽煙事，並未妨害她出入」云云。
  (二)惟查：
  1.前開妨害自由之事實，業據告訴人丙○○於偵查中指稱：「九十二年二月十九日
    伊剛好要出門，一開門，乙○○就衝出來說煙味傳到他家，讓他們受不了，擋在
    門口不讓伊出去，伊退回屋內，乙○○還擋在門口，前後約有一個鐘頭」等語在
    卷（見九二發查他二六五號卷第九頁），於本院以證人身分接受交互詰問時，仍
    證稱：「乙○○站在伊家大門口門檻上，一隻手靠著伊家鐵門，一隻手拉住鐵門
    門把，讓伊沒有辦法開門或關門，管理員夏德守上來時，乙○○還拉著伊家鐵門
    」等語明確（見本院卷第八十六、八十七頁），核與證人夏德守於偵查中證稱：
    「九十二年二月十九日伊在櫃檯休息，丙○○從對講機中說有人擋在她家門口，
    伊上去，看到乙○○拉住丙○○家的門，伊要乙○○放開，乙○○就放開了」等
    語（見同前發查他卷第九、十頁）、證人即丙○○之姊劉玉霞於原審證稱：「九
    十二年二月十九日伊與丙○○本來約好要出去，後來丙○○很慌張打電話給伊，
    說隔壁的先生擋住她的門，伊到現場時，還看到乙○○拉著鐵門」等語（見原審
    卷第七十頁）相符。
  2.被告乙○○於原審供稱：「九十二年二月十九日那天，伊有拉門」等語在卷（見
    原審卷第二十二頁），足認證人夏德守、劉玉霞前開證述可信。則以丙○○通知
    證人夏德守、劉玉霞，至證人夏德守、劉玉霞到場，仍有相當之時間間隔，證人
    夏德守、劉玉霞仍能見被告乙○○有以手拉住丙○○家鐵門之情形，足認被告乙○○於前開二位證人到達現場之前，確有以手拉住鐵門之強暴之式，妨害丙○○
    外出之權利，被告乙○○前開辯解為圖卸刑責之詞，不足採信。至於證人即至現
    場處理之員警陳中和於原審證稱：「九十二年二月十九日伊到現場時，未見有爭
    執或何人擋住門口」等語（見原審卷第六十一頁），既與前開二位證人所證及被
    告乙○○所供不符，亦可能其於到達現場時，糾紛已結束，自不足採為有利於被
    告乙○○之認定。
  二被告甲○○公然侮辱部分：
  (一)被告甲○○固坦承曾說過「賤女人、偷男人」等語，然矢口否認有何公然侮辱犯
    行，辯稱：「伊說『賤女人、偷男人』，是伊在家裡面說的，因伊很生氣從外面
    走進家裡，就罵了這些話，並不是在公共走道上說的，錄音帶裡面的聲音是伊沒
    有錯」云云。
  (二)惟查：
  1.前開公然侮辱之事實，業據告訴人丙○○於警詢及偵查中指稱：「九十二年五月
    三十日下午一時許，甲○○在伊家門外罵伊『賤女人、偷男人』，又說為什麼不
    敢出來開門」等語在卷（見警卷第九頁背面、九二偵二三九七六號卷第二十三、
    二十四頁），核與其所提出當日錄音帶，經原審勘驗錄音帶內容，確有：「賤女
    人、偷男人、你怎麼不敢開門來聽呢，真是過份，媽的，偷男人」等語相符（見
    原審卷第一七二頁）。
  2.依前開錄音帶之內容「賤女人、偷男人」、「媽的，偷男人」等語觀，顯在指述
    甲○○是站在可以看見丙○○是否有開門來聽前開言語之某一地點上，衡情應是
    在丙○○家大門外，顯非在被告甲○○家中。是被告甲○○前開辯解，均係避重
    就輕卸責之詞，炯不足採。
  三被告乙○○、甲○○、丙○○傷害部分：
  (一)訊據被告乙○○、甲○○固均坦承有於前開時、地在電梯內與被告丙○○發生爭
    執，且被告丙○○受有前開傷害之情事，惟均矢口否認有傷害犯行，被告乙○○
    辯稱：「九十二年五月三十一日那天，是因丙○○在電梯中歇斯底里對伊家人施
    暴，伊是為了保護家人，是互毆」云云；被告甲○○則辯稱：「九十二年五月三
    十一日下午在電梯裡，是丙○○抓住伊，伊並未毆打丙○○」云云。被告丙○○
    固坦承有於前開時、地與被告乙○○、甲○○發生爭執等情，惟矢口否認有傷害
    犯行，辯稱：「當天是乙○○、甲○○打伊，伊手上有拿東西，並未動手打他們
    ，伊的手可能有揮，也屬於正當防衛」云云。
  (二)惟查：
  1.被告乙○○、甲○○部分：
  告訴人丙○○指述被告乙○○、甲○○傷害部分，業經告訴人丙○○於警詢、偵
    查一再指稱：「九十二年五月三十一日下午在電梯裡，乙○○揮拳打伊，甲○○
    也跟著打，到了十一樓，管理員將電梯門擋住，讓伊及女兒先出電梯，乙○○還
    衝出來，用手抓伊衣領，先拉去撞牆，還將伊過肩摔」、「當天乙○○在電梯裡
    一邊罵、一邊打伊，甲○○也打伊，到十一樓電梯門開了，乙○○還衝出來抓著
    伊撞牆、過肩摔」等語在卷（見警卷第九頁，同發查他卷第六頁背面），於本院
    以證人身分接受交互詰問時，仍證稱：「當天乙○○、甲○○在電梯裡打伊，出
    了電梯，乙○○還將伊整個人抓起來撞牆，過肩摔是管理員作證時的描述」等語
    明確（見本院卷第八十八頁），並有其所提阮綜合醫院診斷證明書、陳建維醫師
    診斷證明書各一紙在卷可按（見九二發查三四０八號卷第八頁、十一頁）。至於
    丙○○另提出之阮綜合醫院九十二年六月六日、六月十二日診斷證明書共二紙（
    見同前發查卷第九、十頁），因係丙○○於九十二年六月五日應診，及阮綜合醫
    院將丙○○於九十二年五月三十一日、六月五日應診記錄所為綜合記載，自無從
    區分該診斷證明書上所載之傷害，係何時應診時之傷害，自不採為本件之證據，
    附此說明。
  證人王世聰於警詢證稱：「九十二年五月三十一日下午，伊在十一樓等電梯時，
    聽到有人吵架的聲音，電梯門一打開，伊看到電梯內三個大人（指乙○○、甲○○、丙○○）在互毆，伊先將丙○○的女兒拉出電梯，再把丙○○拉出來，伊要
    他們不要打了，他們還是一來一往要打，丙○○就把一隻鞋子丟到電梯內，乙○○夫妻就衝出電梯，乙○○就抓住丙○○，把丙○○往牆壁撞去，隨後又將丙○○過肩摔，摔在地上」等語明確（見九二偵二三九七六號卷第二十五、二十六頁
    ）；且證人夏德守於偵查中亦證稱：「當天伊是接到七樓住戶說有打架的聲音，
    伊才去看，看到王世聰往下衝，說要去報警，伊還看到乙○○夫妻在電梯外，還
    聽到丙○○和她的小孩哭聲」等語在卷（見同前發查他卷第九頁背面）；被告乙○○亦不否認於案發當時與丙○○有互毆之情事（見原審卷第一七一頁）、被告
    甲○○於偵查中供稱：「伊先生為保護家人，有出手打丙○○」等語（見同前發
    查他卷第八頁）；再者，參酌被告甲○○於九十二年五月三十一日前一日下午，
    已有辱罵丙○○之行為，業如前述，於當日在電梯內再與丙○○相遇，復有言語
    上之爭執等情，此為被告甲○○所不否認（見同前發查他卷第八頁）。則以證人
    王仁聰與被告三人素無恩怨，自無獨厚丙○○，而誣指被告乙○○、甲○○之必
    要，應認證人王仁聰前開被告三人互毆之證述可信。
  是被告乙○○、甲○○前開辯解，均為避重就輕之詞，不足採信。
  2.被告丙○○部分：
  告訴人乙○○於偵訊中指稱：「在電梯內，伊太太是和小孩在講話，丙○○就大
    叫一聲，伊制止丙○○，丙○○就出手打伊」等語（見同前發查他卷第八頁），
    告訴人甲○○於偵查中指稱：「九十二年五月三十一日下午在電梯裡，因丙○○
    誤會伊與小孩的對話是在罵她，就出手打伊先生臉部，伊先生眼鏡還被打到地上
    ，丙○○也有出手打伊」等語在卷（見同前發查他卷第八頁）；復有前開證人王
    聰仁之證述，及證人即負責製作警詢筆錄之員警張基訓於原審證稱：「九十二年
    五月三十一日當天，被告三人都有輕微抓傷」等語明確（見原審卷第六十五頁）
    ；復有告訴人乙○○、甲○○所提阮綜合醫院診斷證明書各一紙在卷可稽（見警
    卷第十七、十八頁）。
  被告劉丙○○於警詢供稱：「（問：你有無打他們？）拉拉扯扯間可能有抓傷臉
    部，詳細傷在哪裡，伊不清楚」等語，恰與告訴人乙○○、甲○○前開診斷證明
    書中均記載有臉部受傷等情相符。又經原審播放被告丙○○所提之乙○○、甲○○二人於復興路派出所之錄影光碟，其結果為：二００三年五月三十一日五點五
    十五分二十七秒出現乙○○、甲○○二人臉部畫面，畫面出現之影像清楚，但清
    晰度固無法判明乙○○、甲○○是否受有診斷證明書之傷勢（見原審卷第五十八
    頁）。惟以現有錄影設備，或因其拍攝者角度位置之不同而呈現不同事物不同之
    光影，或因設備本身解晰度之問題，而無法呈現細微之事物，自難依此認告訴人
    乙○○、甲○○於九十二年五月三十一日下午並未受傷，而為被告丙○○有利之
    認定。
  按正當防衛必須對於現在不法之侵害始得為之，侵害業已過去，或無從分別何方
    為不法侵害之互毆行為，均不得主張防衛權，而衡之一般社會經驗法則，互毆係
    屬多數動作構成單純一罪而互為攻擊之傷害行為，縱令一方先行出手，而還擊之
    一方在客觀上苟非單純對於現在不法之侵害為必要排除之反擊行為，因其本即有
    傷害之犯意存在，則對其互為攻擊之還手反擊行為，自無主張防衛權之餘地（最
    高法院九十二年度台上字第三０三九號判決參照）。本件因被告三人各執一詞，
    已無法判斷何人先出手毆打，而依證人王聰仁前開被告三人互毆之證述，自亦無
    正當防衛可言。
  是被告丙○○前開辯解，亦為避重就輕之詞，不足採信。
  四被告丙○○公然侮辱部分：
  (一)被告丙○○固坦承於前時地說「禽獸不如的東西」等語，然矢口否認有何公然侮
    辱犯行，辯稱：「伊是私底下向伊姐劉玉霞說，並不是罵乙○○夫妻」云云。
  (二)惟查：
  1.前開公然侮辱之事實，業據告訴人乙○○、甲○○於警詢均指稱：「丙○○在復
    興路派出所罵伊夫妻是『禽獸不如』的夫妻」等語（見警卷第三頁背面、第六頁
    背面），核與證人張基訓於偵查、原審證稱：「（問：乙○○夫妻說丙○○在派
    出所有罵他們禽獸不如，而提出公然侮辱告訴？）丙○○有講這句，但是沒有指
    名道姓」、「當天丙○○蠻激動的，沒有指名道姓，對著大門口大聲講『禽獸不
    如」」等語相符（見同前偵卷第二十九頁背面，原審卷第六十三頁）；且參酌證
    人即案發當時復興路派出所主管林德彰於本院證稱：「當時被告雙方在派出所講
    話都很激烈，伊有規勸他們」等語，及被告丙○○自承確曾在復興路派出所講過
    「禽獸不如的東西」等語。足認被告丙○○在復興路派出所說「禽獸不如的東西
    」等語時，不僅乙○○、甲○○及證人張基訓均足以聽聞，亦有情緒激動之情，
    自非如被告丙○○所辯，係私底下所為之言語。至於證人劉玉霞於原審證稱：「
    當時伊和丙○○站在復興路派出所門口，丙○○私下跟伊說不想看到禽獸不如的
    人」等語（見原審卷第六十九頁），既與乙○○、甲○○及證人張基訓前開指（
    證）述不符，其復為被告丙○○之姐，自有迴護被告丙○○可能，尚難依此為被
    告丙○○有利之認定。
  2.告訴人乙○○、甲○○至遲於九十二年五月三十一日十七時五十五分即已在復興
    路派出所，業經原審勘驗光碟片屬實（見原審卷第五十八頁），且依被告丙○○
    於本院供稱：「九十二年五月三十一日是乙○○夫妻先到復興路派出所，伊到時
    ，他們還在那裡」等語（見本院卷第一一０頁），再對照證人張基訓於原審證稱
    ：「當天，伊請乙○○夫妻先回去吃飯、驗傷再過來製作筆錄」等語（見原審卷
    第六十三頁），及乙○○、甲○○第一次警詢筆錄，製作時間分別是九十三年五
    月三十一日二十時十五分、二十一時，而被告丙○○雪之警詢筆錄製作時間則為
    同日十八時，此亦有該警詢訊筆錄三份可證。足認應係被告丙○○前往復興路派
    出所時，見告訴人乙○○、甲○○已在前開派出所，心生不悅，乃在派出所外，
    對乙○○、甲○○為前開「禽獸不如的東西」辱罵之語，雙方又起言語衝突，證
    人張基訓乃要乙○○、甲○○先行離去並驗傷，而先製作被告丙○○警詢筆錄。
    至於證人張基訓於原審就被告三人至復興路派出所之順序證述（被告丙○○先到
    ）、辱罵之時間（製作被告丙○○筆錄之前或之後），或與被告丙○○所供不符
    ，或證述前後不一，惟被告丙○○確有於九十二年五月三十一日下午與乙○○、
    甲○○發生爭執互毆後，在復興路派出所，對乙○○、甲○○為「禽獸不如的東
    西」辱罵之語之基本事實並無二致，自難僅依此為被告丙○○有利之認定。
  3.是被告丙○○前開辯解，為卸責之詞，不足採信。
  五綜上所述，被告乙○○妨害自由及傷害犯行，被告甲○○公然侮辱及傷害犯行，
    被告丙○○傷害及公然侮辱犯行，均堪認定。
、論罪之理由─
    按刑法第三百零四條之強制罪，其所謂之「強暴」，係指對人所為之有形力行使
    ，惟不以直接對人身體施用為必要，即使對物施暴而對人發生影響，只須該人係
    屬特定亦屬之。又按刑法第三百零九條第一項之公然侮辱罪，其所謂「公然」
    ，乃指不特定人或多數人得以共聞共見之狀態，即屬之。是核被告乙○○所為，
    係犯刑法第三百零四條第一項強制罪、第二百七十七條第一項傷害罪；被告甲○○所為，係犯同法第三百零九條第一項公然侮辱罪、第二百七十七條第一項傷害
    罪；被告丙○○所為，係犯同法第二百七十七條第一項之傷害罪、第三百零九條
    第一項公然侮辱罪。又被告乙○○、甲○○就前開傷害犯行，有犯意之聯絡及行
    為之分擔，為共同正犯。被告丙○○各以一傷害、辱罵行為，同時傷害、辱罵被
    告乙○○、甲○○二人，均為想像競合犯，各應從一傷害罪、公然侮辱罪處斷。
    被告乙○○、被告甲○○、被告丙○○各所犯前開二罪，均犯意各別，罪名亦殊
    ，各應予分論併罰之。
肆、部分維持及部分撤銷原判決之理由─
  一原審就被告乙○○、甲○○部分，及被告丙○○傷害部分，因而依刑法第二十八
    條、二百七十七條第一項、第三百零四條第一項、第三百零九條第一項、第四十
    一條第一項、罰金罰鍰提高標準條例第一條前段、第二條之規定，並審酌被告等
    並無前科，有臺灣高雄地方法院檢察署刑案資料查註紀錄表、臺灣高等法院被告
    全國前案紀錄表各一份在卷可按，素行均為良好，被告乙○○、甲○○二人與被
    告丙○○為鄰居，僅因被告丙○○抽菸一事，即引起多次之爭執，並為強制、公
    然侮辱及傷害之行為，被告丙○○為傷害之行為，及衡量被告三人所受之傷害輕
    重不同，及被告乙○○傷害時下手之情節，與三人犯後均否認犯行等一切情狀，
    就被告乙○○傷害、妨害自由部分，各量處有期徒刑四月、拘役四十日，就被告
    甲○○傷害、公然侮辱部分，各量有期徒刑四月、拘役二十日，就被告丙○○傷
    害部分，量處拘役三十日，並均諭知易科罰金折算標準。經核原判決此部分認事
    用法並無違誤，量刑亦稱允當。被告乙○○、甲○○以否認犯行、量刑過重為由
    提起上訴，檢察官循被告乙○○、甲○○之要求，就被告丙○○傷害部分，以量
    刑過輕為由提起上訴，指摘原判決不當，均無理由，應予駁回。
  二原審就被告丙○○公然侮辱部分，疏未查明，而為被告丙○○無罪之諭知，尚有
    未洽。檢察官上訴意旨，以被告丙○○確有公然侮辱犯行，指摘原判決不當，為
    有理由，自應由本院將原判此部分決撤銷改判。
伍、被告丙○○公然侮辱部分科刑之理由─
    爰審酌被告丙○○不知與被告乙○○、甲○○和睦相處，理性處理爭端，逞一時
    口舌之快，造成被告乙○○、甲○○名譽受損，且犯後飾詞卸責，惟尚無前科，
    已如前述，素行良好等一切情狀，量處罰金二千元，並諭知易服勞役之折算標準
    。
陸、對其他公訴事實之判斷：
  (一)公訴意旨另以：被告甲○○於九十三年五月三十日十三時，在高雄市前鎮區○○○路皇家ＣＤ大廈八十二號一樓之公共電梯外面，公然辱罵告訴人丙○○為「賤
  (二)訊據被告甲○○堅決否認有此部分公然侮辱犯行。經查，被告甲○○固有於九十
    二年五月三十日十三時許，在被告丙○○家門口辱罵被告丙○○「賤女人、偷男
    人」等語，然此並不足以推論被告甲○○另有於同日十三時前之某時，在高雄市
    前鎮區○○○路皇家ＣＤ大廈八十二號一樓之公共電梯外面，亦有公然辱罵被告
    丙○○為「賤女人」一情，且此部分除丙○○之指訴外，別無其他證據可資證明
    被告甲○○有此部分公然侮辱犯行；此外，公訴人亦未提出其他證據足資證明被
    告甲○○確有此部分公然侮辱犯行，應認不能證明被告甲○○犯罪，依法原應為
    被告甲○○無罪之諭知，然公訴人認此部分，與被告甲○○前開公然侮辱經論罪
    科刑部分，有連續犯之裁判上一罪關係，爰不另為無罪之諭知。
柒、被告乙○○所涉侵入住宅、公然侮辱犯行，業經原審判決無罪確定，併此敘明。
捌、適用之法律─
  一刑事訴訟法第三百六十八條、第三百六十九條第一項前段、第三百六十四條、第
    二百九十九條第一項前段。
  二刑法第三百零九條第一項、第五十五條、第四十二條第二項。
  三罰金罰鍰提高標準條例第一條前段、第二條。
本案經檢察官沈紹嘉到庭執行職務。
中　　華　　民　　國  　　九十四  　　年  　　一   　　月  　　七   　　日
                              臺灣高等法院高雄分院刑事第七庭
                                  審判長法官 莊飛宗
                                        法官 黃憲文
                                        法官 曾逸誠
右正本證明與原本無異。
不得上訴。
　　　　　　　　　　　　　　　　　　　書記官 郭蘭蕙
中　　華　　民　　國  　　九十四　  　年　  　一 　  　月　　  七   　　日
本件論罪科刑法條：
刑法第三百零九條第一項：
公然侮辱人者，處拘役或三百元以下罰金。
中華民國刑法第三百零四條 (強制罪)
以強暴、脅迫使人行無義務之事或妨害人行使權利者，處三年以下有期徒刑、拘役或
三百元以下罰金。
前項之未遂犯罰之。
中華民國刑法第二百七十七條 (普通傷害罪)
傷害人之身體或健康者，處三年以下有期徒刑、拘役或一千元以下罰金。
犯前項之罪因而致人於死者，處無期徒刑或七年以上有期徒刑；致重傷者，處三年以
上十年以下有期徒刑。
